Inventaris van het archief van het Nationaal Nieuw-Guinea Comité, (1928) 1949-1962 (1963)
Nationaal Archief, Den Haag
- Propaganda en voorlichting, D.
  - Tijdschrift, II.
    - Correspondentie naar aanleiding van het aangaan en anuleren van abonnementen op het tijdschrift en de toezending van losse nummers hiervan, 1953-1962.; 107; 1 pak
    - Stukken betreffende de uitgave en de aanbieding van een speciaal marinenummer van het tijdschrift "Nederlands Nieuw-Guinea", 1954-1955.; 108; 1 omslag
    - Stukken betreffende het schrijven van aanbevelingen voor het door het Comité uitgegeven tijdschrift "Nederlands Nieuw-Guinea" i.v.m. de samenstelling van een circulaire welke onder de verschillende vormen van onderwijs zal worden verspreid hen einde het tijdschrift aldaar ingang te doen vinden, 1956.; 109; 1 omslag
    - Jaarindexen op het tijdschrift "Nederlands Nieuw-Guinea", jaargangen, 1956-1957.; 110; 1 omslag
    - Stukken betreffende de door het Comité verzorgde uitgave in boekvorm van de door drs. L. Coomans de Ruiter in het Tijdschrift "Nederlands Nieuw-Guinea" verschenen bijdragen over de dierenwereld aldaar, 1957-1960.; 111; 1 omslag
- Plaatselijke activiteiten., E.
  Het betreft hier vnl. correspondentie inzake de vorming van comité's in diverse plaatsen in het kader van adoptieve hulpverlening aan plaatsen op Nieuw-Guinea en oprichting van regionale en plaatselijke afdelingen van het Nationaal Nieuw-Guinea Comité en correspondentie met plaatselijke beaturen betreffende het organiseren van propaganda- en voorlichtingsavonden.
  - Correspondentie betreffende op te richten afdelingen en het organiseren van propaganda-avonden, 1952-1953.; 112; 1 pak
  - Als voren, geordend naar plaats of provincie volgens alfabet, 1950-1962.; 113-144; 8 pakken en 23 omslagen
    - Alkmaar, 1953-1958., 113
    - Almelo, 1953-1954., 114
    - Amersfoort, 1953-1962., 115; 1 pak
    - Amsterdam, 1952-1960., 116; 1 pak
    - Apeldoorn, 1952-1960., 117
    - Arnhem, 1950-1953., 118; 1 pak
    - Arnhem, 1954-1962., 119; 1 pak
    - Bilthoven, 1949-1953., 120
    - Bolsward, 1954-1955., 121
    - Breda, 1950-1957., 122
    - Bussum, 1961., 123
    - Deventer, 1953., 124
    - Dokkum, 1954-1958., 125; 1 pak
    - Dordrecht, 1953-1955., 126
    - Ede, 1953-1955., 127
    - Eindhoven, 1953-1959., 128
    - Friesland, 1952-1955., 129; 1 pak
    - Friesland, 1956-1962., 130; 1 pak
    - Gorinchem, 1952, 1954-1955., 131
    - 's-Gravenhage, 1954-1962., 132; 1 pak
    - Groningen, 1950-1959., 133
    - Hilversum, 1953-1960., 134
    - Hollandia, 1950-1951., 135
    - Naarden, 1950., 136
    - Nieuw-Lekkerland, 1958., 137
    - Nijmegen, 1952-1961., 138
    - Rijswijk (Z.H.), 1953-1955., 139
    - Rotterdam, 1953-1960., 140
    - Sassenheim, 1950-1952., 141
    - Utrecht, 1953-1959., 142
    - Zaandam, 1951., 143
    - Zwolle, 1952-1959., 144
- Bevordering van wetenschappelijk onderzoek., F.
  - Stukken ingekomen bij en minuten van stukken verzonden door de voorzitter van het Comité betreffende de vestiging van een bijzondere leerstoel voor Nieuw-Guinea en Papoea-talen aan één van de universiteiten, 1959-1962.; 145; 1 omslag
- Bevordering van transmigratie (emigratie), hulpverlening aan kolonisten., G.
  - Algemeen, I.
    Zie ook de inv.nrs. 70-74.
    - Verzoeken om inlichtingen over Nieuw-Guinea, grotendeels verband houdende met de mogelijkheden van emigratie daarheen of van de vestiging van bedrijven aldaar, met minuten van de daarop verzonden antwoordbrieven, 1949-1962.; 146; 1 pak
    - Stukken ter informatie, grotendeels uittreksels en afschriften van brieven, welke van de kolonisten in Nieuw-Guinea bij het Comité zijn ingekomen, Getypt en gestencild., 1949-1951.; 147; 1 pak
    - Stukken betreffende de moeilijkheden welke zich bij de transmigratie en kolonisatie van Nederlands Nieuw-Guinea voordoen en de plannen tot een andere aanpak van zaken om hierin verbetering te brengen, 1949-1952.; 148; 1 omslag
    - Stukken betreffende de door het Comité in 1951 gehouden grote nationale loterij ten bate van de hulpverlening aan de op Nieuw-Guinea verblijvende kolonisten, 1950.; 149; 1 omslag
    - Stukken betreffende het besluit van de resident van West-Nieuw-Guinea van 8 januari 1952 betreffende het niet-verlenen van rechttitels op de aan de kolonisten te Manokwari ter occupatie uitgegeven gronden, 1952-1953.; 150; 1 stuk
    - Documentatiemateriaal betreffende de vraag in hoeverre aan de kolonisten in Nieuw-Guinea beschikkingsrecht moet worden gegeven over de aan hen ter occupatie uitgegeven gronden, 1937, 1947, 1952-1954, 1958.; 151; 1 omslag
      Zie voorgaand nummer.
    - Nota's inzake coëperaties van het kantoor voor Bevolkingszaken en de afdeling Research van het gouvernement van Nieuw-Guinea, met modellen voor de oprichtingsakten van coöperatieve verenigingen, Gestencild., 1953.; 152; 1 omslag
    - Correspondentie met mej. N.A. Klein te Manokwari en het gouvernement van Nieuw-Guinea betreffende de aanschaffing van gebruiksartikelen voor de kolonisten te Manokwari, 1955-1956.; 153; 1 omslag
    - Correspondentie betreffende de samenwerking van het Nationaal Nieuw-Guinea Comité met het te Hollandia opgerichte Comité ter voorziening in Nederlandse cultuuruitingen in Nederlands Nieuw-Guinea, 1956-1959.; 154; 1 omslag
    - Correspondentie met gemeenten inzake het houden van inzamelingen van gelden ter ondersteuning van hulpakties in Nieuw-Guinea zoals aanbevolen in een circulaire van het bestuur van de stichting, 1957-1958.; 155; 1 omslag
  - Transmigratie-(emigratie-)raad., II.
    - Verzoeken om zitting te nemen in de door het Comité in te stellen Transmigratie-(Emigratie-) raad, 1950.; 156; 1 omslag
    - Stukken betreffende de oprichting, samenstelling en werkwijze van de Transmigratieraad, alsmede betreffende de rol welke aan deze raad binnen de doelstelling van de stichting als geheel moet worden toegedacht, 1951-1953.; 157; 1 omslag
    - Notulen en nota's betreffende de werkzaamheden van de door de Stichting in het leven geroepen Emigratie-(Transmigratie-)raad., 1951.; 158; 1 omslag
- Medische hulpverlening., H.
  - Correspondentie met het Christelijk werknemersverbond Nieuw-Guinea, afdeling Manokwari, betreffende de steun bij de lichtvoorziening van een ziekenhuis aldaar, 1953-1954.; 159; 1 omslag
  - Correspondentie met het gouvernement van Nederlands Nieuw-Guinea en met het Leprozenfonds te Sorong betreffende de bouw van een ziekenhuis aldaar en de inrichting daarvan in het kader van de leprabestrijding, met ontwerptekening, 1955-1959.; 160; 1 pak
  - Correspondentie betreffende het voeren van akties ter financiële ondersteuning van de leprabestrijding in Nieuw-Guinea met name van de inrichting van ziekenhuizen in Sorong en andere plaatsen, 1956-1958.; 161; 1 pak
  - Correspondentie met de dienst Gezondheidszorg van het gouvernement van Nederlands Nieuw-Guinea inzake projecten in het kader van leprabestrijding aldaar, 1958-1962.; 162; 1 omslag
  - Correspondentie betreffende giften voor het te bouwen ziekenhuis te Kaimana in het kader van de leprabestrijding, 1958-1962.; 163; 1 pak
  - Correspondentie betreffende steunverlening bij de oprichting van een leprozerie te Okaba, 1958-1959.; 164; 1 omslag
  - Rekeningen van goederen en van het transport van goederen bestemd voor de inrichting van ziekenhuizen, alfabetisch geordend volgens bedrijf, 1958-1959.; 165; 1 pak
  - Klapper van personen die een bijdrage hebben gegeven voor het Leprafonds, z.d.; 166; 1 katern
- Documentatie, J.
  - Nederlands Nieuw-Guinea, I.
    - Algemeen, a.
      - Overheidspublicaties, 1.
        - Nota van het departement van Koloniën over Nieuw-Guinea, 1935.; 167; 1 stuk; Gestencild
        - Jaarlijkse rapporten samengesteld door de ministeries van Overzeese Rijksdelen en buitenlandse Zaken inzake Nederlands Nieuw-Guinea, uitgebracht aan de Verenigde Naties ingevolge artikel 73A van het Handvest, 1950-1959.; 168-177; 10 delen; Gestencild
          In de Nederlandse taal.
          - 1950, 168
          - 1951, 169
          - 1952, 170
          - 1953, 171
          - 1954, 172
          - 1955, 173
          - 1956, 174
          - 1957, 175
          - 1958, 176
          - 1959, 177
        - Persoverzichten en researchnota's van de afdeling Documentatie van het ministerie van Overzeese Rijksdelen, Gestencild., 1953-1959.; 178-198; 21 pakken
          - 1953 september 23 - december 31., 178
          - 1954 januari 4 - maart 1., 179
          - 1954 maart 2 - april 29., 180
          - 1954 mei 3 - juli 23., 181
          - 1954 juli 24 - oktober 7., 182
          - 1954 oktober 8 - december 31., 183
          - 1955 januari 3 - maart 31., 184
          - 1955 april 1 - juni 30., 185
          - 1955 juli 1 - september 30., 186
          - 1935 oktober 1 - december 31., 187
          - 1956 januari 2 - april 28., 188
          - 1956 mei 1 - augustus 31., 189
          - 1956 september 1 - december 29., 190
          - 1957 januari 2 - mei 31., 191
          - 1957 juni 1 - september 30., 192
          - 1957 oktober 1 - december 31., 193
          - 1958 januari 2 - april 29., 194
          - 1958 mei 1 - juli 31., 195
          - 1958 augustus 1 - december 31., 196
          - 1959 januari 2 - mei 14., 197
          - 1959 mei 16 - augustus 31., 198
        - Persoverzichten van de afdeling Documentatie van de Directie Nederlands Nieuw-Guinea van het ministerie van Binnenlandse Zaken, 1959-1961.; 199-203; 5 pakken; Gestencild.
          - 1959 september 1 - december 31., 199
          - 1960 januari 1 - oktober 31., 200
          - 1960 juni 1 - oktober 31., 201
          - 1960 november 1 - december 30., 202
          - 1961 januari 2 - maart 30., 203
        - Persoverzichten van de afdeling Documentatie van Rijksvoorlichtingsdienst, 1951-1953.; 204-205; 2 pakken
          - 1951 mei 7 - 1952 maart 24., 204
          - 1952 april 7 - 1953 februari 2., 205
        - "Wie is dat en waar is het?", jaarlijkse overzichten van de indeling en de personalia van het overheidsapparaat en het particuliere bedrijfsleven in Nederlands Nieuw-Guinea, uitgave van de Landsdrukkerij te Hollandia, 1953-1959.; 206; 1 pak
        - "Het B.B.-blad", orgaan voor de interne voorlichting van de Dienst van Binnenlandse Zaken van het gouvernement van Nederlands Nieuw-Guinea, 2e jaargang nr. 4-3e jaargang nr. 4, 1954 december-1955 december.; 207; 1 pak
        - Mededelingen voor de pers van het Bureau Voorlichting van het gouvernement van Nederlands Nieuw-Guinea, 1959-1961.; 208-210; 3 pakken; Gestencild
          - Genummerd: 3-99, 1959., 208
          - Genummerd: 100-223, 1960., 209
          - Genummerd: 224-348, 1961., 210
        - Tekst van de persconferentie van dr. J. van Baal, gouverneur van Nederlands Nieuw-Guinea, op 20 januari 1954.; 211; 1 stuk
      - Overige Publicaties, 2.
        - Folders, brochures, krantenartikelen, tijdschriftnummers en overdrukken uit tijdschriften met artikelen over Nederlands Nieuw-Guinea, 1949-1960.; 212; 1 pak
        - Tekst van de voor de Vereniging "Jan Pietersz. Coen" gehouden voordracht over Nieuw-Guinea door B. Krijger, hoofd van de afdeling Nieuw-Guinea van het ministerie voor Uniezaken en Overzeese Rijksdelen, 1952.; 213; 1 stuk
        - Teksten van radiotoespraken in de radiorubriek "Rijksdelen Overzee", 1953-1954.; 214; 1 omslag; Getypt en gestencild
        - Tekst van de radiotoespraak "Om de toekomst van Nieuw-Guinea" door Jacques de Kadt,., 1954.; 215; 1 stuk; Getypt
        - Beknopte samenvatting van een cursus over Nederlands Nieuw-Guinea van het Koninklijk Instituut voor de tropen, z. d. (1954).; 216; 1 katern; Gestencild
        - "En hier is het nieuws", uitgave van het kantoor voor Voorlichting en Radio-omroep te Hollandia, Gestencild., 1956-1958.; 217; 1 pak
        - Nieuw-Guinea-nummer van "Naar ruimer horizon", orgaan van de Vereniging Indisch Jeugd-Centrum, 5e jaargang nr. 8/9, 1950.; 218; 1 katern
        - "Triton", geïllustreerd tijdschrift voor Nieuw-Guinea de Maleise taal, jaargangen 1-7, 1955-1961.; 219-220; 2 pakken
          Vanaf september 1955 hebben de foto's tevens onderschriften in het Nederlands.
          - 1955-1958, 219
          - 1959-1961, 220
        - ARKA, orgaan van de regionale afdeling Nederlands Nieuw-Guinea van de Algemene R.K. Ambtenarenvereniging, 1958, 1961-1962.; 221-222; 2 pakken
          - 1958, 221
          - 1961-1962, 222
        - "De tifa", weekblad voor Nieuw-Guinea, uitgave van de Stichting "De Katholieke pers", 1960 januari-juli.; 223; 1 pak
        - "De Pionier", maandelijkse uitgave van de Stichting Alliance Zendingscentrum "Parousia", 1960 maart - 1962 september/oktober (incompleet).; 224; 1 pak
        - "Ons zendingswerk op Nieuw-Guinea", officieel orgaan van de gereformeerde kerken van de classes Enschede en Hardenberg, het ressort Utrecht en het zendingscollege Groningen, 1960 juli - 1962 juli.; 225; 1 pak
        - "Opwaarts", uitgave van het Christelijke werknemersverbond Nieuw-Guinea, 7e jaargang nr. 6, 1960 juni.; 226; 1 stuk
        - "Renungan masa, bezinning", protestants-christelijke periodiek uitgegeven door de Stichting Vrije Pers, jaargang 1 nrs. 1-7/8, 1962 januari - juli/augustus.; 227; 1 omslag
      - Filmmateriaal en diapositieven, 3.
        - Overzichten, beschrijvingen en teksten behorende bij films en filmstroken (diapositieven) over Nederlands Nieuw-Guinea, z.d.; 228; 1 omslag
        - 16 mm geluidsfilm getiteld: "Vergeten aarde - zwerftochten langs en door Nieuw-Guinea", vervaardigd door de Koninklijke Marine met medewerking van de Rijke Voorlichtingsdienst, tekst van Anthony van Kampen, 220 m, vertoningsduur 20 minuten, 1951.; 229; 1 spoel in doos
        - 16 mm geluidsfilms van de Nieuw-Guinea filmkroniek, genummerd 1-23, vervaardigd door Multifilm en/of AA. Benninghoff Stelling (de filmkronieken 1-17) en door Piet ter Laag en Johan van Canstein (de filmkronieken 18-23), 1954-c. 1960.; 230-252; 23 spoelen in dozen.
          - Nr. 1: "Nieuw-Guinea in opbouw, lengte 100 m, vertoningsduur 10 minuten, 1954., 230
          - Nr. 2: "Men werkt door in Nieuw-Guinea", lengte 120 m, vertoningsduur 10 minuten, 1955., 231
          - Nr.3: "Nieuw-Guinea in vogelvlucht", lengte 120 m, vertoningsduur 10 minuten, 1955., 232
          - Nr. 4: "Waar nog zoveel te doen is ", lengte 120 m, vertoningsduur 10 minuten, 1955., 233
          - Nr. 5: "Een bestuurstocht door Zuid-Nieuw-Guinea", lengte 120 m, vertoningsduur 10 minuten, 1956., 234
          - Nr. 6: "De medische verzorging van de inheemse bevolking", lengte 120 m, vertoningsduur 10 minuten, z.d. (c.1956)., 235
          - Nr. 7:"De Baliem, geheimzinnig hart van Nieuw-Guinea", lengte 120 m, vertoningsduur 10 minuten, 1957., 236
          - Nr. 8: "Het onderwijs aan de inheemse bevolking", lengte 120 m, vertoningsduur 10 minuten, 1957., 237
          - Nr. 9: "Opleidingsmogelijkheden voor de Papoea", lengte 120 m, vertoningsduur 10 minuten, 1958., 238
          - Nr. 10: "Ontspanning in Nieuw-Guinea", kleurenfilm, lengte 120 m, vertoningsduur 10 minuten, 1958., 239
          - Nr. 11: "Hout, bron van welvaart, lengte 120 m, vertoningsduur 10 minuten, 1958., 240
          - Nr. 12: "Polykliniek in de wildernis", kleurenfilm, lengte 120 m, vertoningsduur 10 minuten, 1958., 241
          - Nr. 13: "Op weg naar zelfvoorziening", lengte 120 m, vertoningsduur 10 minuten, 1958, 242
          - Nr. 14: "Het werk van zending en missie", lengte 120 m, vertoningsduur 10 minuten. 1958., 243
          - Nr. 15: "De Baliemvallei en haar bewoners", kleurenfilm, lengte 120 m, vertoningsduur 10 minuten, 1959., 244
          - Nr. 16: "De bosexploitatie", lengte 120 m, vertoningsduur 10 minuten. 1958., 245
          - Nr. 17: "De expeditie naar het Sterrengebergte", kleurenfilm, lengte 120 m, vertoningsduur 15 minuten, 1960., 246
          - Nr. 18: "Naar de sneeuwtoppen op de evenaar", kleurenfilm, lengte 120 m, vertoningsduur 15 minuten, 1960., 247
          - Nr. 19: "Bevolkingscultures", lengte 120 m, vertoningsduur 10 minuten, 1960., 248
          - Nr. 20: "Gezondheidszorg voor de inheemse bevolking", lengte 120 m, vertoningsduur 10 minuten, 1960., 249
          - Nr. 21: "Een volk wordt zelfstandig", kleurenfilm, lengte 160 m, z.d. (c.1960)., 250
          - Nr. 22: "De steden van Nieuw-Guinea", kleurenfilm vervaardigd door A. A. Benninghoff Stelling, Piet ter laag en Johan van Canstein, z.d. (c. 1960)., 251
          - Nr. 23: "Radja ampat, paradijs van Nieuw-Guinea", kleurenfilm, lengte 120 m, z.d. (c. 1960)., 252
        - 16 mm geluidsfilm (kleur), getiteld: "Primitief Nieuw-Guinea", opgenomen door dr. W.A. van der Hoeven, lengte 220 m, vertoningsduur 20 minuten, 1956.; 253; 1 spoel in doos
        - Diapositieven (ongekleurd) op 35 mm filmstroken getiteld "Nieuw-Guinea, een land in opbouw", vervaardigd door het Centraal Projectie Instituut te Amsterdam, (met duplicaten)., z.d.; 254-255; 4 opgerolde filmstroken in doosjes
          - Deel 1., 254
          - Deel 2., 255
        - Diapositieven (ongekleurd) op een 35 mm filmstrook getiteld: "Nieuw-Guinea, een land dat wacht", vervaardigd door de Projectie Onderwijs Centrale in samenwerking met het Nationaal Nieuw-Guinea Comité, (met duplicaat)., z.d.; 256; 2 opgerolde filmstroken in doosjes
        - Kleuren-diapositieven op een 35 mm filmstrook, getiteld "Nieuw-Guinea", vervaardigd door de Rijks Voorlichtings Dienst, (met duplicaat)., z.d.; 257; 2 opgerolde filmstroken in doosjes
    - Wetenschappelijk onderzoek, b.
      - Geologisch, biologisch, cartografisch en meteorologisch., 1.
        - Geologische overzichtkaarten van de Nederlands-Indische archipel, blad XIII, Nieuw-Guinea, de Vogelkop, en blad XIV, Noord- en Midden Nieuw-Guinea, met toelichting door dr. J. Zwierzycki, 1928.; 258; 2 bladen en 2 deeltjes in 1 pak; schaal 1:1.000.000
          kaart
        - Brochure en overdruk uit de Mededelingen van het Nieuw-Guinea Comité en de Nieuw-Guinea Studiekring van de hand van R.N. de Ruyter van Steveninck betreffende luchtkarteringswerk a daar, 1937.; 259; 2 katernen in 1 omslag
        - Cartografische en vogelvluchtverkenningen van Nieuw-Guinea, 1959-1961.; 260; 1 omslag
        - Jaarstaten betreffende de regenval, de extreme waarden daarvan, het aantal regendagen en uren zonneschijn per dag, uitgegeven door het Meteorologisch en geofysch bureau van de Dienst van verkeer en energie van het gouvernement van Nieuw-Guinea, 1953-1960.; 261; 1 pak
        - Overdrukken uit bet tijdschrift Nova Guinea met artikelen over de planten- en dierenwereld van Nederlands Nieuw-Guinea, 1958-1959.; 262; 1 omslag
      - Etnografisch en historisch, 2.
        - Brochures, collegedictaten en korte verhandelingen over het etnografisch en antropologisch onderzoek in het algemeen, speciaal dat op Nieuw-Guinea, 1948-1955.; 263; 1 pak
        - Overdrukken uit de Bijdragen tot de taal-, land- en volkenkunde, houdende etnografische artikelen over Papoea-stammen op Nieuw-Guinea, z.d. en 1954., 264; 3 katernen in 1 omslag
        - Verslag van een tocht naar de Baliem van december 1951 tot maart 1952 door de controleur der Wisselmeren, 1952., 265; 1 deel; Gestencild.
        - "Strenge zeden bij mensenetende Asmatters-Manoewe's, verslag van de reis van de bestuursambtenaar A.R. Scheele in het Agatsgebied van Zuid-Nieuw-Guinea,., z.d. (c. 1947).; 266; 1 omslag; Getypt
        - Etnografische publicaties over de Asmat-bevolking in Nieuw-Guinea door G. Zegewaard m.s.c. en dr. J. Boelaars m.s.c., 1955, 1959.; 267; 1 pak
        - Etnografische studies van John Erik Elmberg: "Notes on the mejbrat-people of the Ajamaroe-district" en "Nota naar aanleiding van een etnologisch onderzoek in de Nimboran, Gressi en Japsi ....", 1949, 1954.; 268; 1 pak; Gestencild
        - Etnografische en sociografische studies over het Sentani-gebied en over het eiland Noemfoor van de hand van K.W. Galis, en z.d., 269; 1 pak; Gestencild
        - Drietalige woordenlijst Hollands-Maleis-Sentani, z.d.; 270; 1 omslag
        - Verslagen betreffende etnografische en historische onderzoekingen van de Papoea-volksstammen in de onderafdeling Mimika, 1954.; 271; 1 pak; Gestencild
        - Etnografische studies over verschillende Papoea-stammen in de onderafdeling Mappi door dr. J. Boelaars m.s.c. en A. Vriens m.s.c., 1955 en z.d. (c. 1956).; 272; 1 pak; Gestencild p
    - Ontwikkeling, c.
      - Bestuurlijk en sociaal, 1.
        - "Opmerkingen over het bestuur over Nederlands Nieuw-Guinea", vertrouwelijke nota van het Nieuw-Guinea Comité, 1934.; 273; 1 stuk; Gestencild
        - "Verslag over het dorp Pasir-Poetih" (gelegen aan de Dorebaai bij Manokwari) door het dorpshoofd A.B. Hayes, 1950.; 274; 1 stuk; Getypt
        - "Beschouwing over woningbouw op Nieuw-Guinea" door ir. A.G. Koops Dekker, overdruk uit het tijdschrift "Nieuw-Guinea", 1952.; 275; 1 katern
        - Nota van de Groter Nederland Actie aan de Nederlandse regering en de Staten-Generaal Getiteld: "Hoe zou in het bestuursbeleid op Nieuw-Guinea verbetering kunnen worden gebracht?", met geleidebrief, 1952.; 276; 1 omslag
        - Overzichten van de afdeling Documentatie en Research van het ministerie van Overzeese Rijksdelen betreffende de geschiedenis van de bestuursvestiging op Nieuw-Guinea tot 1937 en betreffende de rol van missie en zending aldaar, z.d. (c. 1953).; 277; 1 omslag
        - Jaarverslag over 1955 van de afdeling Arbeid van de Dienst van Sociale zaken van het gouvernement van Nieuw-Guinea, 1956.; 278; 1 katern; Gestencild
        - Jaarverslagen over 1955 en 1956 van het kantoor voor Bevolkingszaken van het gouvernement van Nieuw-Guinea, 1956-1957.; 279; 1 omslag
        - Rede, welke door de Gouverneur van Nederlands Nieuw-Guinea is uitgesproken ter gelegenheid van de opening van het Instituut voor Opleiding van administratieve ambtenaren op het eerste lustrum van het gouvernement, z.d. (1958).; 280; 1 stuk
        - "Partiële herziening van de Bewindsregeling Nieuw-Guinea", rapport in de vorm van een ontwerp van wet met toelichting, 1961.; 281; 1 deel
      - Medisch, 2.
        - Routekaart van de reizen van H.F. Tilleman, apotheker, met op de keerzijde enkele gegevens inzake de geschiedenis van de volksgezondheid van 1804-1944 in de Indonesische archipel, met bijlage, z.d. (c. 1945).; 282; 1 omslag
        - Mededelingen van de Dienst van Gezondheidszorg in Nederlands Nieuw-Guinea, jaargang 2 nr. 4, 1955 december.; 283; 1 deel; Gestencild
          Ten dele in de Engelse taal.
        - Brochures en tijdschriften houdende artikelen over de voedings- en gezondheidssituatie van de Papoea en de gezondheidszorg in Nederlands Nieuw-Guinea, 1956-1960.; 284; 1 pak
        - Jaarverslagen van het Centraal Ziekenhuis Hollandia, 1958-1961.; 285; 1 pak
      - Educatief, 3.
        - Overzicht van het onderwijs in Nieuw-Guinea samengesteld door de Nederlandse Kerkelijke Zending te Joka-Hollandia, 1952.; 286; 1 stuk; Gestencild
        - Artikel van J.P.K. van Eechoud over het onderwijs op Nederlands Nieuw-Guinea, overdruk uit het Geografisch tijdschrift, z.d. (1959).; 287; 1 stuk
      - Economisch, 4.
        - Brochures, tijdschriftnummers en overdrukken uit tijdschriften houdende artikelen over de economie en de ontwikkeling van Nederlands Nieuw-Guinea, c. 1933, 1937, 1947-1950, 1955, 1958.; 288; 1 pak
        - "Economische gegevens betreffende Nederlandsch Nieuw-Guinea (....) bijeengebracht door W.C. Klein", publicatie van het Nieuw-Guinea Comité, 1934.; 289; 1 deeltje
          Het Nieuw-Guinea Comité werd op 23 januari 1934 opgericht met als doel bevordering van de ontwikkeling van Nederlands Nieuw-Guinea.
        - Voordracht van dr. W.C. Klein, secretaris van het Nieuw-Guinea Comité, voor de afdeling Sociale economie van het Koninklijk Bataviaasch Genootschap van Kunsten en Wetenschappen over het onderwerp "Indrukken van Nederlandsch Nieuw-Guinea", 1935; 290; 1 deel; Getypt, anilline-doorslag